最高法院民事裁定　　　　　　　九十六年度台抗字第二三二號
再 抗告 人　甲○○
　　　　　　　　　　路17號
訴訟代理人　呂金貴律師
上列再抗告人因與相對人乙○○間支付命令聲明異議事件，對於
中華民國九十六年一月二十九日台灣高等法院裁定（九十六年度
抗字第九六號），提起再抗告，本院裁定如下：
    主  文
再抗告駁回。
再抗告訴訟費用由再抗告人負擔。
    理  由
按法院違背專屬管轄之規定所為裁判，並非當然無效，僅係得否
依上訴、抗告或再審程序救濟之問題。又法院審理案件有無違背
專屬管轄規定，與裁判是否合法送達，係屬二事，並無必然關連
。本件相對人聲請台灣台北地方法院（下稱台北地院）准對再抗
告人核發九十五年度促字第三三○六二號支付命令，再抗告人收
受該支付命令後，向台北地院聲明異議，經該院以其異議已逾二
十日之不變期間為由，裁定予以駁回，再抗告人不服，主張上開
支付命令之核發違背專屬管轄，向原法院提起抗告。原法院以：
按債務人於支付命令送達後，逾二十日之不變期間，始提出異議
者，法院應以裁定駁回之，民事訴訟法第五百十八條定有明文。
台北地院於民國九十五年八月二十八日核發之上開支付命令，係
於同年九月六日送達正本與再抗告人收受，有送達證書可稽，因
再抗告人送達處所位於台北縣新店市內，加計在途期間二日，其
異議期間算至同年月二十八日即屆滿二十日，然再抗告人遲至同
年十月十四日始提出民事支付命令聲明異議狀，核已逾上開不變
期間，台北地院裁定駁回其異議之聲明，並無不合。雖支付命令
之聲請，專屬債務人為被告時，依民事訴訟法第一條、第二條、
第六條或第二十條規定有管轄權之法院管轄，為同法第五百十條
所明定。再抗告人於台北地院核發支付命令期間，戶籍係設於宜
蘭縣員山鄉○○村○○鄰○○路十七號。然上開支付命令送達與
再抗告人時，係由再抗告人本人蓋章收受，且再抗告人於九十五
年十二月十八日台北地院行公開辯論庭時亦表明「目前是住在新
店市○○路○段五號」，提出之異議狀、民事委任書猶記載上址
為其住居所，則前開支付命令送達該處所，即已生合法送達之效
力。再抗告人以支付命令送達處所非其戶籍地，主張送達不合法
，應以支付命令送達戶籍地之日即九十五年九月二十五日起算異
議期間云云，尚無可採。從而，再抗告人向台北地院聲明異議，
為不合法等詞，爰維持台北地院裁定，駁回再抗告人之抗告，依
首揭說明，於法並無不合。再抗告意旨，猶執台北地院違背專屬
管轄，及伊未親收支付命令，輾轉收受時已逾異議期間云云，指
摘原裁定不當，聲明廢棄，自難認為有理由。
據上論結，本件再抗告為無理由。依民事訴訟法第四百九十五條
之一第二項、第四百八十一條、第四百四十九條第一項、第九十
五條、第七十八條，裁定如主文。
中　　華　　民　　國　九十六　年　　四　　月　 十二 　日
                      最高法院民事第二庭
                          審判長法官  蕭　亨　國
                                法官  陳　淑　敏
                                法官  葉　勝　利
                                法官  劉　福　聲
                                法官  高　孟　焄
      本件正本證明與原本無異
                                      書  記  官
中　　華　　民　　國　九十六　年　　四　　月　二十五　日
                                                Ａ
